【裁判字號】    99,審訴,3237
【裁判日期】    991215
【裁判案由】    毒品危害防制條例
【裁判全文】
臺灣高雄地方法院刑事判決            99年度審訴字第3237號
公  訴  人  臺灣高雄地方法院檢察署檢察官
被      告  趙泓鈞
上列被告因違反毒品危害防制條例案件，經檢察官提起公訴（99
年度毒偵字第4698、5067、5817號、99年度偵字第27293 號），
被告於準備程序中就被訴事實為有罪之陳述，經本院告知簡式審
判程序之旨，並聽取被告與公訴人之意見後，本院裁定進行簡式
審判程序，判決如下：
    主  文
趙泓鈞施用第一級毒品，累犯，處有期徒刑壹年貳月；又施用第
一級毒品，累犯，處有期徒刑壹年貳月；又犯竊盜罪，累犯，處
有期徒刑陸月；又施用第一級毒品，累犯，處有期徒刑壹年貳月
。應執行有期徒刑參年拾月。
    事  實
一、趙泓鈞前因施用毒品案件，經臺灣宜蘭地方法院以91年度毒
    聲字第668 號裁定送觀察、勒戒後，認有繼續施用毒品之傾
    向，再經該院以92年度毒聲字第131 號裁定令入戒治處所施
    以強制戒治，嗣經裁定停止戒治，所餘戒治期間付保護管束
    ，於民國92年11月20日停止處分出所，於93年3 月11日保護
    管束期滿未經撤銷而執行完畢，並經臺灣宜蘭地方法院檢察
    署檢察官以93年度戒毒偵字第6 號不起訴處分確定。於前開
    強制戒治視為執行完畢後5 年內，又因施用毒品案件，經本
    院以94年度訴字第2256號判決判處有期徒刑11月確定；另因
    竊盜案件，經本院以94年度簡字第6965號判決判處有期徒刑
    5 月確定，前開案件嗣經裁定定應執行有期徒刑1 年3 月確
    定，於96年5 月16日縮短刑期執行完畢。又因詐欺案件，經
    臺灣雲林地方法院以95年度虎簡字第553 號判決判處有期徒
    刑6 月（嗣經裁定減刑為有期徒刑3 月確定）；復因施用毒
    品案件，分別經本院以96年度訴字第4841號、97年度審訴字
    第1013號等判決判處有期徒刑8 月、8 月確定，嗣經裁定定
    應執行有期徒刑1 年3 月確定，與前開有期徒刑3 月接續執
    行，於98年7 月30日縮短刑期執行完畢。詎仍未戒絕，（一
    ）基於施用第一級毒品海洛因之犯意，於99年4 月1 日6、7
    時許，在高雄市前鎮區鎮榮105 號自宅內，將海洛因摻入香
    菸內點火吸食煙霧之方式，施用第一級毒品海洛因1 次。嗣
    於同年月3 日10時30分許，趙泓鈞行經高雄市○鎮區鎮○街
    附近，因形跡可疑為警盤查，並同意自願接受採尿送驗，其
    尿液檢驗結果呈嗎啡陽性反應。（二）基於施用第一級毒品
    海洛因之犯意，於99年6 月30日12時許，經警採尿之時，回
    溯72小時內之某時許（不含警公權力拘束期間），在不詳處
    所，以不詳方式，施用第一級毒品海洛因1 次，嗣為警於99
    年6 月30日12時許，在高雄市○鎮區鎮○街105 號前，為警
    查知係毒品列管人口，遂經其同意後採尿送驗，結果呈可待
    因及嗎啡陽性反應。（三）基於意圖為自己不法所有之犯意
    ，於99年7 月12日14時許，在高雄市前鎮區鎮○○街571 號
    ，徒手竊取被害人江廖玉霜所有，置放於該處客廳內神桌上
    之銅製香爐1 個，得手後置放於所騎乘之車牌號碼UNK-579
    號機車踏板上離去。嗣經江廖玉霜發覺前開香爐失竊，報警
    處理，循線查悉上情。（四）基於施用第一級毒品海洛因之
    犯意，於99年7 月22日7 時30許，在高雄市○鎮區鎮○街86
    巷9 號住處，將海洛因摻入香菸內點火吸食煙霧之方式，施
    用第一級毒品海洛因1 次。嗣於99年7 月26日14時20分許，
    因涉嫌竊盜（另案偵辦），在上開住所，為警查獲，經徵得
    其同意後，採其尿液送驗結果，呈嗎啡陽性反應。
二、案分別經高雄市政府警察局前鎮分局報請及江廖玉霜訴由高
    雄市政府警察局前鎮分局報請臺灣高雄地方法院檢察署檢察
    官偵查起訴。
    理  由
一、按被告趙泓鈞所為係犯死刑、無期徒刑、最輕本刑為3 年以
    上有期徒刑以外之罪，其於準備程序中就被訴事實為有罪之
    陳述，經受命法官告知簡式審判程序之旨，並聽取公訴人、
    被告之意見後，本院合議庭認為適宜由受命法官獨任進行簡
    式審判程序，依刑事訴訟法第273 條之1 第1 項規定，裁定
    由受命法官獨任進行審判程序，合先敘明。
二、上揭事實，業據被告於本院審理時供承不諱，其中施用毒品
    部分，被告分別於99年4 月3 日10時30分許、99年6 月30日
    12時許及99年7 月26日14時20分許，為警查獲並經警採集其
    尿液送檢驗之結果，均呈現嗎啡陽性反應，此有高雄市政府
    警察局前鎮分局查獲毒品危害防制條例案件犯罪嫌疑人姓名
    對照表（編號：I-638 ）、高雄市政府警察局前鎮分局偵辦
    煙毒麻藥案件嫌疑人尿液採證代碼對照表（檢體編號：I-72
    9 ）、高雄市政府警察局前鎮分局草衙派出所查獲毒品案件
    嫌疑人姓名對照表（編號：I-776 ）、高雄市立凱旋醫院99
    年4 月22日、99年7 月30日、99年8 月27日濫用藥物尿液檢
    驗報告（檢體編號分別為：I-638 、I-729 、I-776 ）各1
    份在卷可稽；其中竊盜部分，被告對於上揭時、地之竊盜犯
    行，亦均坦認在卷，核與證人即告訴人江廖玉霜於警詢中之
    證述大致相符，並有警員李志勇出具之職務報告1 紙、告訴
    人警詢對被告相片影像資料所為之指認1 紙附卷可稽，是被
    告之任意性自白核與事實相符，洵堪採為論罪科刑之依據。
三、按毒品危害防制條例前於92年7 月9 日修正公布，自93年1
    月9 日施行，觀之該條例第20條、第23條之立法理由，修正
    後毒品危害防制條例就施用毒品者，只於「初犯」及「5 年
    後再犯」二種情形，有其追訴條件之限制，即須於初犯經觀
    察、勒戒或強制戒治釋放後，5 年內均無施用毒品之行為，
    始能認其前所實施之觀察、勒戒或強制戒治已足遮斷毒癮，
    而得於5 年後再犯時，再予適用初犯之規定，重行觀察、勒
    戒等程式。倘5 年內已經再犯，被依法追訴處罰，縱其第3
    次（或第3 次以上）施用毒品之時間在初犯釋放5 年以後，
    即與「5 年後再犯」之情形有別，且因已於「5 年內再犯」
    ，顯見其再犯率甚高，原實施觀察、勒戒或強制戒治，已無
    法收其實效，而無5 年戒斷期之存在，自無再經觀察、勒戒
    及強制戒治之必要，應得逕行追訴處罰（最高法院95年台上
    字第1071號判決參照）。本件被告因施用毒品案件，經臺灣
    宜蘭地方法院以91年度毒聲字第668 號裁定送觀察、勒戒後
    ，認有繼續施用毒品之傾向，再經該院以92年度毒聲字第13
    1 號裁定令入戒治處所施以強制戒治，嗣經裁定停止戒治，
    所餘戒治期間付保護管束，於92年11月20日停止處分出所，
    於93年3 月11日保護管束期滿未經撤銷而執行完畢，並經臺
    灣宜蘭地方法院檢察署檢察官以93年度戒毒偵字第6 號不起
    訴處分確定。於前開強制戒治視為執行完畢後5 年內，又因
    施用毒品案件，經本院以94年度訴字第2256號判決判處有期
    徒刑11月確定等節，有臺灣高雄地方法院檢察署刑案資料查
    註紀錄表、全國施用毒品案件紀錄表及臺灣高等法院被告前
    案紀錄表各1 份在卷可參，是被告於強制戒治視為執行完畢
    後，5 年內再犯上開施用毒品罪，並經判決處刑，則其再度
    犯本件施用毒品犯行，雖距前述強制戒治視為執行完畢後已
    逾5 年，揆諸前開說明，仍應依法論科。
四、綜上，本案事證明確，被告上開犯行，堪以認定，應依法論
    科。
五、按海洛因為毒品危害防制條例第2 條第2 項第1 款所規定之
    第一級毒品，故核被告所為，係犯毒品危害防制條例第10條
    第1 項之施用第一級毒品罪、刑法第320 條第1 項普通竊盜
    罪。其施用第一級毒品海洛因前分別持有海洛因之低度行為
    ，應為施用之高度行為所吸收，不另論罪。又被告所犯上開
    犯行，犯意各別，行為互殊，應予分論併罰。再被告有如事
    實欄所載之科刑、執行紀錄，有臺灣高雄地方法院檢察署刑
    案資料查註紀錄表、臺灣高等法院被告前案紀錄表各1 份在
    卷可憑，其於刑之執行完畢後，5 年內再犯本件有期徒刑以
    上之罪，為累犯，應依刑法第47條第1 項規定，均加重其刑
    。
六、本院審酌被告前經觀察勒戒、強制戒治與刑之執行後，仍不
    知悔改，不思戒絕其毒癮而再次違犯本件施用毒品罪，顯然
    缺乏戒絕毒品之決心，且被告不思以正當途徑賺取財物，竟
    貪圖小利，任意竊取他人財物，破壞他人對財產權之支配，
    所為實有不該，惟念及被告犯後坦承所有犯行，態度良好，
    且其施用毒品之行為尚未害及他人，並斟酌被告之犯罪動機
    、手段以及被告之智識程度等一切情狀，分別量處如主文所
    示之刑，並定其應執行刑，以資懲儆。
據上論斷，應依刑事訴訟法第273 條之1 第1 項、第299 條第1
項前段，毒品危害防制條例第10條第1 項，刑法第11條前段、第
320 條第1 項、第47條第1 項、第51條第5 款，刑法施行法第1
條之1 ，判決如主文。
本案經檢察官李英霆到庭執行職務。
中    華    民    國    99    年    12    月    15    日
                刑事第十庭  法  官  楊珮瑛
以上正本證明與原本無異。
如不服本判決應於收受送達後10日內向本院提出上訴書狀，並應
敘述具體理由；如未敘述上訴理由者，應於上訴期間屆滿後20日
內向本院補提理由書（均須按他造當事人之人數附繕本）「切勿
逕送上級法院」。
中    華    民    國    99    年    12    月    15    日
                             書記官  陳莉庭
附錄本判決論罪科刑法條全文
毒品危害防制條例第10條
施用第一級毒品者，處 6 月以上 5 年以下有期徒刑。
施用第二級毒品者，處 3 年以下有期徒刑
中華民國刑法第320條第1 項
意圖為自己或第三人不法之所有，而竊取他人之動產者，為竊盜
罪，處五年以下有期徒刑、拘役或五百元以下罰金。

司法院資訊處製作；財團法人民間司法改革基金會備份。
